# 固定资产后续计量

提问人：semifg 时间：2013-07-08 14:05:55
陈老师，想请教个CAS下固定资产后续计量的问题。国际会计准则下，固定资产可以采用历史成本或者valuation method。但新准则似乎并没有明确说明固定资产只能用历史成本计量，而不可以用valuation method。并且企业会计准则讲解里面也没有把这一条列为准则差异。但是投资性房地产是有明确说明不可以采用公允价值计量的。现有一民营企业，希望能用公允价值计量固定资产，想问下这个实际操作是否具有可行性？谢谢！

回答人：chenyiwei
不可以。中国企业会计准则不允许采用revaluation model计量固定资产和无形资产。 当初在比较准则差异时，所采用的方法是：如果中国准则规定的处理方法在IFRS下均是允许采用的，但IFRS下的处理方法有部分在中国准则下是不允许的，则不认为这是“准则差异”。

提问人：semifg 时间：2013-07-09 17:02:49
陈老师，想再问一句，准则里面哪里有明确规定不允许的吗？参考了《企业会计准则应用指南，《固定资产》准则应用指南》下（三）、关于固定资产的后续计量： 在初始确认为固定资产之后的计量上，IAS16提出了两种模式：成本模式和重估价模式。当固定资产允许重估时，固定资产的价值按固定资产重估日的公允价值减随后按重估价值计算的累计折旧的余额来表述。若重估发生增值，增值不计入当期损益而列为所有者权益中的单独项目——“重估价盈余”，若过去已有重估增值并曾贷计重估价值盈余以后再重估时出现重估减值则先用重估价盈余抵补，即借计重估价盈余。我国对重估增殖计入的是“资本公积”科目，同时，我国没有相应的重估政策对重估的时间规定，以及固定资产重估后应如何计提折旧和会计处理。 是不是理解准则也没有明确规定不可以？ 谢谢！

回答人：chenyiwei
你查阅的是否为 2001 版的准则指南？但是即使 2001 版的准则，也是不允许按照重估值计量的。中国企业会计准则对固定资产的后续计量只允许采用成本模式。

提问人：semifg 时间：2013-07-09 22:53:56
谢谢陈老师的耐心回复。仔细追究了下上述文字出自全国首期高级会计人才培训班的稿件，可能并不十分正式。《企业会计准则第 4号——固定资产》 第七条 固定资产应当按照成本计量。据此，我们认为中国企业会计准则只允许采用成本模式，对吗？

回答人：chenyiwei
是的。